臺灣臺中地方法院刑事判決　　　　　　　96年度易字第2442號
公　訴　人　臺灣臺中地方法院檢察署檢察官
被　　　告　甲○○
上列被告因妨害名譽等案件，經檢察官提起公訴（96年度偵字第
8291號），本院判決如下：
    主    文
甲○○犯公然侮辱罪，處拘役貳拾日，如易科罰金，以新臺幣壹
仟元折算壹日。又犯恐嚇危害安全罪，處拘役肆拾日，如易科罰
金，以新臺幣壹仟元折算壹日。應執行拘役伍拾日，如易科罰金
，以新臺幣壹仟元折算壹日。
    犯罪事實
一、甲○○因不滿其正對門鄰居乙○○長期每日清晨準備賣菜生
    意時，均發出過大之聲響而妨礙其居家安寧，竟於民國96年
    3 月2日上午5時5分許，站立在其位於臺中市○○區○○路2
    段金谷巷38號住處之2樓陽臺，向乙○○住處觀望，見乙○
    ○正在住處前即臺中市○○區○○路2段金谷巷38號1樓門前
    準備賣菜之貨物，乃基於公然侮辱及恐嚇之犯意，朝乙○○
    所在方向，先以台語公然對乙○○辱罵稱：「大G八，G八那
    麼大，叫大象來幹幹！」等語，再以加害生命、身體之事，
    對乙○○恫嚇稱：「自己患有精神疾病，閒閒等死，1人配
    你們家5口！」等語，致乙○○心生畏懼，致生危害於安全
    。
二、案經乙○○訴由臺中市警察局第五分局報告臺灣臺中地方法
    院檢察署檢察官偵查起訴。
    理    由
一、證據能力之說明：
　　按被告以外之人（包括證人、鑑定人、告訴人、被害人及共
  　同被告等）於偵查中向檢察官所為之陳述，除顯有不可信之
    情況者外，得為證據；刑事訴訟法第159條之1第2項定有明
    文。蓋因檢察官與法官同為司法官署，且檢察官代表國家偵
    查犯罪，依法有訊問被告、證人及鑑定人之權力，且須對被
    告有利、不利之情形均應注意，況徵諸實務運作，檢察官實
    施刑事偵查程序，亦能恪遵法定程序之要求，不致有違法取
    證情事且可信度極高，是被告以外之人前於偵查中已具結而
    為證述，除反對該項供述得具有證據能力之一方，已釋明「
    顯有不可信之情況」之理由外，不宜遽指該證人於偵查中之
    陳述不具證據能力，方符前揭法條之立法意旨。是證人乙○
    ○、賴淑真於檢察官偵查中經具結後所為之陳述（即96年4
    月18日之偵訊筆錄，見臺灣臺中地方法院檢察署96年度偵字
    第8291號偵查卷第5頁起），未曾提及檢察官在偵查時，有
    任何不法取供之情形，是客觀上並無顯不可信之情況，故證
    人乙○○、賴淑真2人於該次偵查中之證言自具有證據能力
    。
二、認定犯罪事實所憑之證據及理由：
　　訊據被告甲○○矢口否認涉有上開公然侮辱及恐嚇犯行，辯
  　稱：當天伊有罵，但是是因為和伊太太吵架，伊是站在伊家
    2 樓的窗戶對著對面罵，因為心情鬱卒有罵「大G八，G八那
    麼大，叫大象來幹幹！」，但後面那句伊只有說「自己患有
    精神疾病，閒閒等死。」而已，並沒有說「1人配你們家5口
    ！」這句話；伊之所以會認為自己患有精神疾病，是因為對
    面鄰居乙○○常常清晨吵得伊家人精神不堪，伊小孩也是，
    伊有去看過赤腳仙，赤腳仙開藥讓伊疏通精氣，告訴人乙○
    ○常常吵得很大聲，伊也有叫管理員去跟告訴人乙○○說不
    要吵那麼大聲；伊並有指名道姓的罵，是告訴人乙○○自己
    對號入座云云。然查：
（一）上揭犯罪事實業據告訴人即證人乙○○及證人賴淑真2人
      於檢察官偵查中具結後證述明確；又被告既自承其因長期
      以來遭受告訴人乙○○每日清晨準備賣菜生意所發出之巨
      大聲響，致其出現精神方面之疾病，足見其與告訴人乙○
      ○間素有嫌隙，被告有為本件犯行之動機；再依被告站立
      其住處之2樓陽臺對外叫罵之客觀情狀以觀，其叫罵及恐
      嚇之內容均足使人認定其係向告訴人乙○○為之，是被告
      徒以其未點名何人，係告訴人乙○○自行對號入座，顯係
      卸責之詞，無足憑採。
（二）又被告雖辯稱其係罵伊太太云云，惟被告於本院審理時既
      答辯稱：「（問：你當天為何要罵你太太？）因為早上4
      、5點多，我已經起床，我要跟我太太說話，我太太不願
      意跟我說話就推我叫我走，我太太就繼續睡覺躺在床上。
      」等語，顯見被告開罵當時，被告之妻應尚躺臥在床而未
      與被告有任何爭吵，斯時，被告原無理由辱罵其妻，又倘
      被告確係對其妻開罵，依常情，理應面對其妻，應無可能
      獨自1人站立住處2樓窗前（或告訴人所指之2樓陽臺），
      逕自向外大聲叫罵；況被告所罵上開話語，係對女性尊嚴
      之嚴重貶損，被告之妻僅係因拒絕與被告對話，認被告干
      擾其睡眠而推開被告，被告應不至於盛怒到需要以如此不
      堪之言詞辱罵自己的結髮妻；又「家醜不可外揚」，被告
      縱對其妻不理睬之行為十分不滿，亦應無可能於清晨時分
      ，即對著外面叫罵上開話語，而使左鄰右舍均知悉其家庭
      不和睦之狀態；是被告另辯稱上開叫罵話語係辱罵其妻云
      云，亦不足採。
（三）再本件犯行之事發地點係被告住處與告訴人住處之巷道內
      ，乃一不特定多數人皆可出入，得共見共聞之公開場所，
      被告在該公眾得出入之場所，對告訴人乙○○為上開言詞
      之辱罵及恐嚇行為，堪認足以貶損他人社會評價，使人感
      到羞辱，及致生危害於告訴人之生命、身體之安全，且其
      所為侮辱行為乃不特定人得以共見共聞，自符侮辱罪中「
      公然」之客觀構成要件。
（四）綜上所述，被告空言否認，所辯顯係事後卸責之詞，不足
　　　採信；本件事證明確，被告犯行堪以認定。
三、論罪科刑之理由：
　　核被告所為，係犯刑法第305條之恐嚇危害安全罪及同法第
  　309條第1項之公然侮辱罪。被告所犯上開2罪，犯意各別，
    罪名不同，應分論併罰。爰審酌被告犯罪之動機、目的、手
    段，及本件糾紛係因被告不甘長期於每日清晨受到告訴人發
    出噪音致影響其居家安寧，使其精神方面出現問題，惟被告
    不思以平和手段與告訴人協調，竟選擇以辱罵及恐嚇手段報
    復告訴人，其犯罪動機雖可憫恕，惟犯罪手段實難認可，暨
    其犯後猶不知悔悟，飾詞狡辯，迄未與告訴人達成和解並獲
    取告訴人之諒解等一切情狀，分別量處如主文所示之刑，並
    定其應執行刑及諭知易科罰金之折算標準。
四、適用之法律：
（一）刑事訴訟法第299條第1項前段。
（二）刑法第305條、第309條第1項、第41條第1項前段、第51條
      第6款。
（三）刑法施行法第1條之1第1項、第2項前段。
中　　華　　民　　國　　96　　年　　6 　　月　　7 　　日
                  刑事第十三庭  法  官  許月馨
上正本證明與原本無異。
如不服本判決，應於送達後10日內向本院提出上訴狀（須附繕本
），上訴於臺灣高等法院臺中分院。
                                書記官  黃美雲
中　　華　　民　　國　　96　　年　　6 　　月　　7 　　日
附錄論罪科刑法條
中華民國刑法第305條
（恐嚇危害安全罪）
以加害生命、身體、自由、名譽、財產之事，恐嚇他人致生危害
於安全者，處 2 年以下有期徒刑、拘役或 3 百元以下罰金。
中華民國刑法第309條
（公然侮辱罪）
公然侮辱人者，處拘役或 3 百元以下罰金。
以強暴犯前項之罪者，處1年以下有期徒刑、拘役或5百元以下罰
金。
